臺灣高等法院臺中分院刑事判決
111年度上訴字第1751號

上  訴  人  
即  被  告  廖志勇



指定辯護人  本院公設辯護人陳秋靜
上列上訴人因毒品危害防制條例案件，不服臺灣臺中地方法院11
0年度訴字第2181號中華民國111年6月1日第一審判決（起訴案號
：臺灣臺中地方檢察署110年度偵字第29966號、110年度偵緝字
第921號、第922號、第923號），提起上訴，本院判決如下：
    主  文
上訴駁回。
    犯罪事實
一、廖志勇明知甲基安非他命係依毒品危害防制條例公告列管之
    第二級毒品，不得非法持有、販賣，竟基於販賣第二級毒品
    甲基安非他命以營利之犯意，在「Grindr」、「WeChat」、
    「LINE」等社交軟體或通訊軟體上，分別創設「WOO」、「
    征服者」、「WOO換賴囉營」等帳號，向不特定多數人傳送
    販賣第二級毒品甲基安非他命之廣告訊息，並以其持用如附
    表三編號1所示之手機作為聯絡工具，於附表二編號1所示之
    交易時間、地點及方式（包含交易數量），販賣甲基安非他
    命予附表二編號1所示之購毒者，並向該購毒者收取如附表
    二編號1所示交易金額之價金。
二、嗣於民國109年4月1日，經警在網路巡查發現廖志勇所發送
    販賣第二級毒品甲基安非他命之廣告訊息，遂佯為購毒者而
    與之聯繫交易，為警在臺中市○○區○○路0段000號之統一超商
    新北屯門市外當場查獲，並扣得如附表三編號1所示之手機
    （廖志勇此部分所涉販賣第二級毒品未遂之犯行，業經臺灣
    臺中地方法院以110年度訴緝字第90號判決判處罪刑確定）
    ，並循線查悉上情。
三、案經臺中市政府警察局第五分局報告臺灣臺中地方檢察署檢
    察官暨經該署檢察官簽分偵查起訴。
    理  由
一、本案原審判決認定上訴人即被告廖志勇（下稱被告）所另犯
    、如原審判決書附表一編號2至6所示販賣第二級毒品犯行（
    即附表二編號2至6所示犯罪事實），經被告提起上訴後，業
    據其撤回上訴，有撤回上訴聲請書1紙附卷可按（見本院卷
    第71頁），是本案僅就被告所犯原審判決書附表一編號1所
    示之販賣第二級毒品犯行（即附表二編號1所示犯罪事實）
    為審理範圍，合先敘明。
二、本判決下列所引用被告以外之人於審判外之陳述，公訴人、
    被告及辯護人於本院審理時均同意有證據能力（見本院卷第
    57至58頁），迄言詞辯論終結前均未聲明異議，本院審酌該
    等證據作成時並無違法及證明力明顯過低之瑕疵等情況，認
    以之作為證據應屬適當，該等供述證據均有證據能力。至非
    供述證據部分，亦查無違反法定程序取得之情，並無顯不可
    信之情況與不得作為證據之情形，與本案待證事實間復具有
    相當之關聯性，認均有證據能力。
貳、認定犯罪事實所憑之證據及理由 
一、上揭犯罪事實，業據被告於警詢、偵訊、原審及本院審理時
    均坦承不諱（見偵18752卷第19至26、265至277頁；偵29966
    卷第29至34、99至100頁；原審卷第40、120至121頁；本院
    卷第66至67頁），核與證人蔡○○（見偵29966卷第35至46、5
    5至57、111至112頁）於警詢及偵訊證述之情節相符，並有
    員警偵查報告、指認犯罪嫌疑人紀錄表【被告指認證人林○○
    】、臺中市政府警察局第五分局搜索扣押筆錄及扣押物品目
    錄表、臺中市政府警察局第五分局同意搜索證明書（見他48
    19卷第7至8、43至47、51至59、63至73、102至103頁）、員
    警職務報告【被告於109年4月1日販賣予員警】、證人林○○
    與被告所持用之「LINE」帳號「Woo」之對話紀錄、被告與
    暱稱「單○○」及與「Ian.F」之手機截圖、109年4月1日錄音
    譯文及員警蒐證畫面、「Grindr」暱稱「Woo換賴囉營(菸圖
    )」之對話紀錄截圖、「WeChat」暱稱「征服者」之首頁及
    對話紀錄截圖、「LINE」暱稱「單○○」首頁截圖、衛生福利
    部草屯療養院109年4月20日草療鑑字第1090400529號鑑驗書
    （見偵20231卷第21至22、97至133、149至183頁）、109年4
    月1日誘捕及搜索扣押蒐證照片（見毒偵1019卷第87至92頁
    ）、員警職務報告【被告販賣予證人蔡○○】、指認犯罪嫌疑
    人紀錄表【證人蔡○○指認被告】、證人蔡○○與「Woo」LINE
    對話紀錄翻拍照片、109年1月20日及同年月23日路口監視器
    錄影翻拍照片、路口監視器擷取畫面與被告之刑案照片比對
    圖（見29966卷第25至27、59至63、67至81頁）、Google地
    圖2份【被告與證人蔡○○、林○○之交易地點】（見原審卷第8
    9至91頁）在卷可稽，復有另案扣案如附表三編號1所示之手
    機可佐，足認被告之自白應與事實相符，堪以採信。
二、按近年來毒品之濫用，危害國民健康與社會安定日益嚴重，
    治安機關對於販賣或施用毒品之犯罪行為，無不嚴加查緝，
    各傳播媒體對於政府大力掃毒之決心亦再三報導，已使毒品
    不易取得且物稀價昂，苟被告於有償交付毒品之交易過程中
    無利可圖，縱屬至愚，亦無甘冒被取締移送法辦判處重刑之
    危險而平白從事上開毒品交易之理。是其販入之價格必較其
    出售之價格為低，而有從中賺取買賣價差或量差牟利之意圖
    及事實，應屬合理認定。又販賣毒品係違法行為，非可公然
    為之，而毒品亦無公定價格，可任意分裝增減分量及純度，
    且每次買賣之價格、數量，亦隨時依雙方關係深淺、資力、
    需求量、對於行情之認知、來源是否充裕、查緝是否嚴緊、
    購買者被查獲時供述購買對象之可能風險之評估等因素，而
    異其標準，機動調整，非可一概論之。從而販賣之利得，除
    非經行為人詳細供出所販賣之毒品之進價及售價，且數量俱
    臻明確外，實難察得其交易實情，然販賣者從價差或量差中
    牟利，方式雖異，惟其販賣行為意在營利則屬同一。經查，
    被告為智識正常之人，對於毒品交易向為檢警機關嚴予取締
    之犯罪當知悉甚詳，而其與附表二編號1所示之購毒者並無
    何親屬關係，亦非摯交好友，苟無利可圖，應無甘冒可能被
    查緝之極大風險為上開毒品之有償交易，再參以其在前述不
    同通訊軟體上分別創設之「營業」帳號，向不特定多數人傳
    送販賣毒品之廣告訊息，足認被告係基於營利之意圖與附表
    二編號1所示之購毒者為上開毒品交易，亦應堪認定。
三、綜上所述，本案之事證明確，被告上開犯行堪以認定，應依
    法論科。
參、論罪科刑
一、按行為後法律有變更者，適用行為時之法律。但行為後之法
    律有利於行為人者，適用最有利於行為人之法律，刑法第2
    條第1項定有明文。經查，被告行為後，毒品危害防制條例
    第4條第2項及同條例第17條第2項均已於109年1月15日修正
    公布，並自同年7月15日生效施行：
  ㈠修正前毒品危害防制條例第4條第2項規定：「製造、運輸、
    販賣第二級毒品者，處無期徒刑或7年以上有期徒刑，得併
    科新臺幣1,000萬元以下罰金。」；修正後則規定：「製造
    、運輸、販賣第二級毒品者，處無期徒刑或10年以上有期徒
    刑，得併科新臺幣1,500萬元以下罰金。」，經比較修正前
    後之規定，修正後之規定已將法定刑提高，顯然並未較有利
    於被告。
  ㈡修正前毒品危害防制條例第17條第2項規定：「犯第4條至第8
    條之罪於偵查及審判中均自白者，減輕其刑」；修正後則規
    定：「犯第4條至第8條之罪於偵查及歷次審判中均自白者，
    減輕其刑」，經比較修正前後之規定，修正後之規定須於「
    歷次」審判中均自白犯罪，始得依該條規定減輕其刑，即限
    縮該規定之適用範圍，亦未較有利於被告。
  ㈢準此，經整體綜合比較後結果，修正後之規定均未較有利於
    被告，自應依刑法第2條第1項前段規定，適用被告行為時即
    修正前毒品危害防制條例之規定。
二、按甲基安非他命係毒品危害防制條例第2條第2項第2款所稱
    之第二級毒品，不得非法持有、販賣。核被告所為，係犯修
    正前毒品危害防制條例第4條第2項之販賣第二級毒品罪。被
    告因販賣而持有第二級毒品甲基安非他命之低度行為，為其
    販賣之高度行為所吸收，不另論罪。
三、刑之減輕：
  ㈠按修正前毒品危害防制條例第17條第2項規定：「犯第4條至
    第8條之罪於偵查及審判中均自白者，減輕其刑。」經查，
    被告之規定，旨在獎勵犯罪人之悛悔，同時使偵查或審判機
    關易於發現真實，以利毒品查緝，俾收防制毒品危害之效，
    苟被告於偵查及審判中均自白，即應依法減輕其刑。經查，
    被告對上揭犯罪事實於偵查、原審及本院審理時均自白不諱
    ，是被告就上開犯行，應依前揭規定，減輕其刑。
  ㈡毒品危害防制條例第17條第1項規定：「犯第4條至第8條、第
    10條或第11條之罪，供出毒品來源，因而查獲其他正犯或共
    犯者，減輕或免除其刑。」所謂「供出毒品來源，因而查獲
    其他正犯或共犯」，先須被告翔實供出與其犯罪有關之本案
    毒品來源之具體事證，因而使警方或偵查犯罪機關知悉其他
    正犯或共犯，據以查獲其人、其犯行之結果，二者兼備並有
    因果關係。具體言之，倘被告所犯同條項所列之罪的犯罪時
    間，在時序上較早於該正犯或共犯供應毒品之時間，縱然該
    正犯或共犯確因被告之供出而被查獲；或其時序較晚於該正
    犯或共犯供應毒品之時間，惟其被查獲之案情與被告自己所
    犯同條項所列之罪的毒品來源無關，均無此減免其刑寬典之
    適用（最高法院108年度台上字第2046、2734號、109年度台
    上字第3830號判決意旨參照）。經查，被告於警詢及原審審
    理時供稱其109年1月至3月間之毒品來源均為薛○○和李文鼎
    ，他們2人是同居之男女朋友等語（見偵18752卷第21至22、
    74至75頁、原審卷第116頁），並配合檢警偵查，因而查獲
    薛○○、李文鼎販賣毒品案件之事實，業據檢察官於起訴書載
    述明確，並有臺灣彰化法院109年度訴字第937、1013號、臺
    灣高等法院臺中分院110年度上訴字第1280、1281號、最高
    法院110年度台上字第6266、6267號刑事判決在卷可佐（見
    原審卷第43至88頁）。惟查，依據前揭刑事判決所認定之犯
    罪事實所載，薛○○販賣甲基安非他命予被告之最早時間為10
    9年1月23日下午3時29分許，李文鼎販賣最早之時間為109年
    3月20日下午2時22分許，被告雖辯稱在109年1月23日前就曾
    向薛○○、李文鼎購買，然依其於警詢所述，僅能確認手機有
    紀錄的，即於109年1月23日向薛○○、同年3月20日向李文鼎
    購買甲基安非他命等語（見偵18752卷第22、75頁）；證人
    薛○○於警詢時亦證述：我記得1月23日下午3時29分許，因為
    當時我在髮廊弄頭髮，我就請被告直接到髮廊拿，我賣給他
    3次，1月那次在髮廊，另外2次都在1月之後等語（見偵1875
    2卷第145頁），足見並無證據證明被告確曾於109年1月23日
    前向李文鼎、薛○○購買甲基安非他命，被告此部分辯解尚乏
    所據。是以被告就附表二編號1所示之犯行（109年1月20日
    ），時序上較早於薛○○、李文鼎販賣甲基安非他命予被告之
    時間，縱然薛○○、李文鼎確因被告之供出而被查獲，依前揭
    規定與說明，即無毒品危害防制條例第17條第1項規定之適
    用，辯護意旨認參照毒品危害防制條例第17條第1項之立法
    意旨，被告此部分犯行得適用該規定減輕其刑等語，同不足
    採。
  ㈢至於原審辯護人雖具狀以被告因染上毒癮，為貼補購毒費用
    ，才將買入之毒品撥出部分出售，賺取些微毒品供己吸食，
    被告對於被訴之犯罪事實全部均不爭執，並願接受法律制裁
    ，其因未識法之嚴峻，一時失慮而觸犯重罪，並非大量販賣
    毒品之大毒梟，對社會治安及國民健康危害程度較小，請依
    刑法第59條規定，減輕其刑。惟按刑法第59條於94年2月2日
    之修正理由，即為防止酌減其刑之濫用，而嚴定其適用之條
    件，以免法定刑形同虛設，破壞罪刑法定之原則，是以此酌
    量減輕其刑，必須犯罪另有特殊之原因與環境等，在客觀上
    顯然足以引起一般同情，認為縱予宣告「法定最低度刑」猶
    嫌過重者，始有其適用，而濟法定刑之窮，以符罪刑相當原
    則。亦即，必須配合法定最低度刑觀察其刑罰責任是否相當
    ，不得僅以刑法第57條所列之犯罪情狀即據為酌量減輕之理
    由。此所謂法定最低度刑，固包括法定最低本刑；惟遇有其
    他法定減輕事由者，則應係指適用其他法定減輕事由減輕其
    刑後之最低度刑而言。倘被告別有法定減輕事由者，應先適
    用法定減輕事由減輕其刑後，猶認其犯罪情狀顯可憫恕，即
    使科以該減輕後之最低度刑仍嫌過重者，始得適用刑法第59
    條規定，酌量減輕其刑（最高法院108年度台上字第3657號
    、109年度台上字第109號判決意旨參照）。而查，本院考量
    販賣第二級毒品甲基安非他命對於國民健康、社會風氣及治
    安之危害重大，被告係智識健全之成年人，其對於販賣第二
    級毒品為政府嚴加查緝之重大犯罪行為，自無不知之理，竟
    仍為本案販賣第二級毒品之犯行，且係透過社群軟體或通訊
    軟體反覆、向不特定人發送廣告為之，行為殊值非難；又被
    告附表二編號1所示犯行已依修正前毒品危害防制條例第17
    條第2項規定減輕其刑，已較該罪之法定刑大幅降低，倘遽
    予憫恕被告，依刑法第59條規定減輕其刑，除對其個人難收
    改過遷善之效，無法達到刑罰特別預防之目的外，亦易使其
    他販毒之人心生投機、甘冒風險販毒，無法達到刑罰一般預
    防之目的，衡諸社會一般人客觀標準，難謂有過重而情堪憫
    恕之情形，是以被告尚無刑法第59條規定適用之餘地。
肆、本院之判斷　　
一、原審認被告本件事證明確，適用刑事訴訟法第299條第1項前
    段，毒品危害防制條例第4條第2項（修正前）、第17條第2
    項（修正前）、第19條第1項，刑法第2條第1項前段、第11
    條、第51條第5款、第38條之1第1項前段、第3項等規定，並
    以行為人之責任為基礎，審酌毒品對社會秩序及國民健康之
    危害至深且鉅，嚴重影響治安，販賣毒品行為情節尤重，更
    應嚴加非難，對於違犯者不宜輕判，以期降低毒品氾濫，被
    告本身既身染毒癮，亦無不知之理，詎其仍無視國家禁絕毒
    品之禁令，為圖一己經濟私利，任意販賣甲基安非他命予他
    人，肇生他人施用毒品之來源，戕害他人身心健康，並有滋
    生其他犯罪之可能，對於社會所生危害程度非輕，本不宜輕
    縱；惟審酌被告犯後均坦承犯行，並配合供出毒品來源，因
    而查獲薛○○與李文鼎，犯後態度尚佳，其本案販賣毒品之對
    象僅3人，足認其犯罪所生之危害程度尚屬有限，並考量被
    告所自陳其教育程度與家庭經濟狀況（見原審卷第121頁）
    ，暨其犯罪之動機、目的、手段、交易毒品金額與數量等一
    切情狀，量處如附表一編號1所示之刑。另審酌被告所犯各
    罪之犯罪時間集中在109年1月與3月間，其犯罪手段、行為
    態樣相似，交易對象有限，且所犯之罪均為侵害社會法益之
    犯罪，罪質相同，並參諸刑法第51條第5款係採限制加重原
    則，而非累加原則之意旨，及以被告之年齡，若定以過重之
    應執行之刑，其效用可能隨著長期刑之執行，等比例地大幅
    下跌，效用甚低，對被告教化效果亦不佳，並加重國家財政
    無益之負擔，有害於被告日後回歸社會等情狀，定應執行有
    期徒刑5年3月。暨認扣案如附表三編號1所示之手機，為被
    告所有供本案販賣第二級毒品所用之工具，應依毒品危害防
    制條例第19條第1項規定宣告沒收；被告向附表二編號1所示
    之購毒者收取如附表二編號1所示之價金，為其犯罪所得，
    雖均未扣案，仍應依刑法第38條之1第1項前段、第3項規定
    ，於其各該罪刑項下宣告沒收，於全部或一部不能沒收或不
    宜執行沒收時，追徵其價額。經核所為認事用法均無違誤，
    量刑亦均屬妥適。
二、被告上訴意旨略以：被告所犯附表二編號1所示犯行之毒品
    來源，亦為薛○○或李文鼎，且與附表二編號2之日期僅相差3
    天，可認定皆為向薛○○或李文鼎所購買，所以附表編號1之
    犯行應可適用毒品危害防制條例第17條第1項規定，減輕其
    刑。又被告為初犯，且均坦承犯行，並配合供出毒品來源，
    犯後乃深感悔悟願接受法律制裁，及家中尚有1歲年幼子女
    需撫養和家庭經濟重擔，請求將原判決撤銷，改以從輕之量
    刑等語。惟查，被告所為附表二編號1所示犯行，尚難依毒
    品危害防制條例第17條第1項規定減輕其刑，業據本院說明
    如前。又按按量刑之輕重係屬事實審法院得依職權自由裁量
    之事項，茍已斟酌刑法第57條各款所列情狀而未逾法定刑度
    ，即不得遽指為違法（最高法院72年度台上字第6696號、75
    年度台上字第7033號判決意旨可資參照）。又在同一犯罪事
    實與情節，如別無其他加重或減輕之原因，下級審法院量定
    之刑，亦無過重或失輕之不當情形，則上級審法院對下級審
    法院之職權行使，原則上應予尊重（最高法院85年度台上字
    第2446號判決意旨亦可參照）。本件原審判決已依刑法第57
    條之規定審酌被告之上開一切情狀而量處上述罪刑，核其認
    事用法並無不當，所處之刑符合「罰當其罪」之原則，並無
    輕重失衡之情形，且被告所陳上開情狀，部分已為原判決所
    考量在內，其餘部分亦不足以動搖原判決之基礎。基上所述
    ，被告仍執前詞提起上訴，為無理由，應予駁回。
據上論結，應依刑事訴訟法第368條，判決如主文。
本案經檢察官陳佞如提起公訴，檢察官李芳瑜到庭執行職務。
中　　華　　民　　國　　111 　年　　9 　　月　　20　　日
            刑事第九庭   審判長法　官　紀  文  勝
                               法　官  姚  勳  昌
                               法　官  紀  佳  良 
以上正本證明與原本無異。
如不服本判決應於收受送達後20日內向本院提出上訴書狀，其未
敘述上訴理由者，並得於提起上訴後20日內向本院補提理由書狀
（均須按他造當事人之人數附繕本）「切勿逕送上級法院」。因
疫情而遲誤不變期間，得向法院聲請回復原狀。 

                               書記官  洪  鴻  權 
　　　　　　　　　　　　　　　 
中　　華　　民　　國　　111 　年　　9 　　月　　20　　日

【附表一】
編號 犯罪事實 論罪科刑及沒收 一 如附表二編號⒈所載 廖志勇販賣第二級毒品，處有期徒刑參年捌月。 另案扣案如附表三編號1所示之物沒收。未扣案之犯罪所得新臺幣參仟伍佰元沒收，於全部或一部不能沒收或不宜執行沒收時，追徵其價額。 二 如附表二編號⒉所載 廖志勇販賣第二級毒品，處有期徒刑壹年拾月。 另案扣案如附表三編號1所示之物沒收。未扣案之犯罪所得新臺幣陸仟捌佰元沒收，於全部或一部不能沒收或不宜執行沒收時，追徵其價額。 三 如附表二編號⒊所載 廖志勇販賣第二級毒品，處有期徒刑壹年捌月。 另案扣案如附表三編號1所示之物沒收。未扣案之犯罪所得新臺幣參仟伍佰元沒收，於全部或一部不能沒收或不宜執行沒收時，追徵其價額。 四 如附表二編號⒋所載 廖志勇販賣第二級毒品，處有期徒刑壹年柒月。 另案扣案如附表三編號1所示之物沒收。未扣案之犯罪所得新臺幣貳仟元沒收，於全部或一部不能沒收或不宜執行沒收時，追徵其價額。 五 如附表二編號⒌所載 廖志勇販賣第二級毒品，處有期徒刑壹年捌月。 另案扣案如附表三編號1所示之物沒收。未扣案之犯罪所得新臺幣參仟伍佰元沒收，於全部或一部不能沒收或不宜執行沒收時，追徵其價額。 六 如附表二編號⒍所載 廖志勇販賣第二級毒品，處有期徒刑壹年柒月。 另案扣案如附表三編號1所示之物沒收。未扣案之犯罪所得新臺幣貳仟元沒收，於全部或一部不能沒收或不宜執行沒收時，追徵其價額。 
【附表二】
編號 購毒者 交易時間 交易地點 交易方式 交易金額(新臺幣) ⒈ 蔡○○ 109年1月20日21時30分許 臺中市北屯區太原路3段卅張犁公園周邊人行道上 廖志勇以通訊軟體LINE與蔡○○聯繫交易甲基安他命事宜，雙方約定價量及地點後，蔡○○於左列時、地交付廖志勇新臺幣（下同）3,500元，廖志勇當場交付重量約1公克之甲基安非他命1小包予蔡○○而完成交易。 3,500元 ⒉ 蔡○○ 109年1月23日17時44分許 臺中市北屯區太原路3段卅張犁公園周邊人行道上 廖志勇以通訊軟體LINE與蔡○○聯繫交易甲基安他命事宜，雙方約定價量及地點後，蔡○○於左列時、地交付廖志勇6,800元，廖志勇當場交付重量約2公克之甲基安非他命1小包予蔡○○而完成交易。 6,800元 ⒊ 林○○ 109年3月22日17時許 臺中市○○區○○路0段000號三木凱薩社區附近道路 廖志勇以通訊軟體LINE與林○○聯繫交易甲基安他命事宜，雙方約定價量及地點後，林○○於左列時、地交付廖志勇3,500元，廖志勇當場交付重量約1公克之甲基安非他命1小包予林○○而完成交易。 3,500元 ⒋ 林○○ 109年3月23日21時27分許 臺中市○○區○○路0段000號三木凱薩社區附近道路 廖志勇以通訊軟體LINE與林○○聯繫交易甲基安他命事宜，雙方約定價量及地點後，林○○於左列時、地交付廖志勇2,000元，廖志勇當場交付重量約0.7公克之甲基安非他命1小包予林○○而完成交易。 2,000元 ⒌ 范守毅 109年3月24日16時29分許 臺中市○○路0段00號星動銀河旅站附近道路 廖志勇以通訊軟體LINE與范守毅聯繫交易甲基安他命事宜，雙方約定價量及地點後，范守毅於左列時、地交付廖志勇3,500元，廖志勇當場交付重量約1公克之甲基安非他命1小包予范守毅而完成交易。 3,500元 ⒍ 林○○ 109年3月27日0時41分許 臺中市○○區○○路0段000號三木凱薩社區附近道路 廖志勇以通訊軟體LINE與林○○聯繫交易甲基安他命事宜，雙方約定價量及地點後，林○○於左列時、地交付廖志勇2,000元，廖志勇當場交付重量約0.7公克之甲基安非他命1小包予林○○而完成交易。 2,000元 

【附表三】（另案扣押之物）
編號 物品名稱及數量 備註 ⒈ iPhone 5S 1支（含門號0000000000號SIM卡） 為被告所有、用以供本案販賣第二級毒品使用，臺灣臺中地方法院110年度訴緝字第90號判決亦予宣告沒收【109年度院保字第993號編號002】。 ⒉ iPhone 7 Plus 1支（含門號0000000000號SIM卡） 均與本案販賣第二級毒品無關。 ⒊ 現金新臺幣24,100元  ⒋ 中型夾鏈袋1包  ⒌ 小型夾鏈袋1包  ⒍ 黃色夾鏈袋2包  ⒎ 玻璃球吸食器  ⒏ 甲基安非他命1包